【裁判字號】    98,訴,2096
【裁判日期】    981015
【裁判案由】    搶奪等
【裁判全文】
臺灣板橋地方法院刑事判決              98年度訴字第2096號
公  訴  人  臺灣板橋地方法院檢察署檢察官
被      告  戊○○
                    （現於臺灣宜蘭監獄另案執行中）
上列被告因搶奪等案件，經檢察官提起公訴（98年度偵字第1031
8 號），本院判決如下：
    主  文
戊○○共同意圖為自己不法之所有，而搶奪他人之動產，累犯，
處有期徒刑壹年壹月。其餘被訴部分，均無罪。
    事  實
一、戊○○前因竊盜案件，經本院以92年度易字第3024號刑事判
    決處有期徒刑4 月，且得易科罰金確定，嗣於民國93年12月
    29日因徒刑執行完畢出監（於本案構成累犯）；又因施用毒
    品、搶奪、竊盜等案件，經本院分別以95年度訴字第3599號
    、95年度訴字第3295號、96年度訴字第1376號、96年度訴字
    第1244號刑事判決處有期徒刑8 月、8 月、8 月、1 年、7
    月、9 月確定，嗣上開罪刑經本院以96年度聲減字第7316號
    刑事裁定分別減為有期徒刑4 月、4 月、4 月、6 月、3 月
    又15日、4 月又15日，且定應執行有期徒刑2 年，並於97年
    10月31日因縮短刑期假釋出監，假釋期間付保護管束，惟於
    98年7 月13日經撤銷假釋（現在監執行前開殘刑中）。詎其
    猶不知悔改，竟於假釋期間，與真實姓名、年籍資料不詳、
    綽號「神偷」之成年男子共同意圖為自己不法之所有，並基
    於搶奪之犯意聯絡，於97年12月27日晚上11時50分許，由戊○○騎乘車牌號碼NW9-623 號普通重型機車（該車係乙○○
    所有，且於同日晚上9 時40分許，在臺北縣板橋巿校前街42
    號前，先由「神偷」以不詳之方式，竊取該機車，公訴人認
    戊○○就此涉犯共同竊盜罪嫌，另為無罪之諭知，詳如理由
    欄之論述）搭載「神偷」前往臺北縣板橋巿南雅東路29巷5
    號前，趁丁○○將其所有之背包置於機車坐墊上，且正在使
    用行動電話而未及注意之際，戊○○騎乘前開機車從丁○○
    後方快速接近，「神偷」立即伸手搶奪丁○○所有之前開背
    包1 個（內含現金新臺幣〈下同〉8,000 元、身分證、健保
    卡、機車駕照及悠遊卡各1 張），渠等得手後，隨即騎乘該
    機車離開現場，且將所搶得之現金部分朋分花用殆盡，而其
    餘財物予以隨處棄置；嗣丁○○報警處理，經警循線查悉上
    情。
二、案經臺北縣政府警察局板橋分局報告臺灣板橋地方法院檢察
    署檢察官偵查起訴。
    理  由
甲、有罪部分：
壹、有關證據能力部分：刑事訴訟法第159 條第1 項雖規定，被
    告以外之人於審判外之言詞或書面陳述，除法律有規定外，
    不得作為證據。惟同法第159 條之5 明定：「被告以外之人
    於審判外之陳述，雖不符前4 條之規定，而經當事人於審判
    程序同意作為證據，法院審酌該言詞陳述或書面陳述作成時
    之情況，認為適當者，亦得為證據。」、「當事人、代理人
    或辯護人於法院調查證據時，知有第159 條第1 項不得為證
    據之情形，而未於言詞辯論終結前聲明異議者，視為有前項
    之同意。」，其立法理由在於傳聞證據未經當事人之反對詰
    問予以核實，乃排斥其證據能力。惟當事人如放棄對原供述
    人之反對詰問權，於審判程序表示同意該等傳聞證據可作為
    證據，此時，法院除認該傳聞證據欠缺適當性外，自可承認
    其證據能力。又當事人、代理人或辯護人於調查證據時，知
    有刑事訴訟法第159 條第1 項不得為證據之情形，卻表示「
    對於證據調查無異議」、「沒有意見」等意思，而未於言詞
    辯論終結前聲明異議者，應視為已有將該等傳聞證據採為證
    據之同意，最高法院93年度台上字第3533號、94年度台上字
    第2976號判決亦採同一見解。經查：本案被告戊○○及檢察
    官於本院審判期日，對於下列經本院調查之證據方法，均表
    示對證據能力不爭執，復於審判期日就本院一一提示之前揭
    證據方法於言詞辯論終結前，均亦未就所調查之證據主張有
    刑事訴訟法第159 條第1 項不得為證據之情形，是參照上開
    說明要旨，本案經調查之證據，均有證據能力，合先敘明。
貳、實體方面：
一、上開事實，業據被告戊○○迭於警詢、偵訊及本院訊問時坦
    承不諱，核與被害人乙○○、被害人丁○○於警詢及偵訊時
    指訴（詳見偵查卷第21至24、79、80、83頁）之情節大致相
    符，並有監視器翻拍照片2 張、車籍查詢- 基本資料詳細畫
    面1 份（詳見偵查卷第43至44、40頁）在卷可證，是被告前
    開自白核與事實相符，堪以採信。故本案事證已臻明確，被
    告犯行堪以認定，應予依法論科。
二、核被告所為，係犯刑法第325 條第1 項之搶奪罪。又被告與
    綽號「神偷」之成年男子間，就搶奪犯行，有犯意聯絡及行
    為分擔，為共同正犯。再查，被告前因竊盜案件，經本院以
    92年度易字第3024號刑事判決處有期徒刑4 月，且得易科罰
    金確定，嗣於93年12月29日因徒刑執行完畢出監在案，此有
    臺灣高等法院被告前案紀錄表1 份在卷可證，是其於有期徒
    刑執行完畢5 年內故意再犯有期徒刑以上之本罪，為累犯，
    應依刑法第47條第1 項之規定，加重其刑。爰審酌被告有事
    實欄一所示之科刑記錄，且於假釋期間再犯本案，其素行非
    佳，詎其仍不知悔改，及其犯罪之動機、目的、手段實屬可
    議，並對社會治安及被害人所生危害甚鉅，及迄今尚未賠償
    被害人所受之損害，亦未供出「神偷」之真實身分以供偵查
    追訴，惟兼衡其智識程度、生活狀況，及犯後坦承犯行之態
    度尚可，以及公訴人具體求處有期徒刑1 年6 月，猶嫌過重
    等一切情狀，量處如主文所示之刑，以資懲儆。
乙、無罪部分：
一、公訴意旨另以：
(一)、被告與姓名、年籍不詳，綽號「神偷」之男子，基於意圖為
    自己不法所有之犯意聯絡，於97年12月27日晚上9 時40分許
    ，在臺北縣板橋巿校前街42號前，以不詳之方式，共同竊取
    被害人乙○○所有之車牌號碼NW9-623 號重型機車得手。因
    認被告涉犯竊盜罪嫌。
(二)、被告與姓名、年籍不詳之男子，另基於意圖為自己不法所有
    之犯意聯絡，於97年12月29日18時8 分許，在臺北縣土城巿
    立德路135 巷16號前，以不詳之方式，共同竊取被害人甲○○所有之車牌號碼BB8-512 號重型機車得手；並於同日18時
    35分許，由被告騎乘上開機車搭載該男子前往臺北縣板橋巿
    福德街22號前，趁被害人己○○獨自行走未及注意之際，戊○○騎乘前開機車從被害人己○○後方快速接近，後座男子
    立即伸手自後被害人己○○之米白色手提包1 只（內含台新
    銀行及新光三越信用卡各1 張、土地銀行及郵局金融卡各1
    張、身分證、健保卡、工作識別證、現金4,000 元），得手
    後隨即逃逸。因認被告涉犯竊盜、搶奪罪嫌。
二、按犯罪事實應依證據認定之，無證據不得認定其犯罪事實；
    又不能證明被告犯罪者，即應諭知無罪之判決，刑事訴訟法
    第154 條第2 項、第301 條第1 項分別定有明文。再按事實
    之認定，應憑證據，如未能發現相當證據，或證據不足以證
    明，自不能以推測或擬制之方法，為裁判基礎；苟積極證據
    不足為不利於被告事實之認定時，即應為有利於被告之認定
    ；又認定犯罪事實所憑之證據，雖不以直接證據為限，間接
    證據亦包括在內，然而無論直接證據或間接證據，其為訴訟
    上之證明，須於通常一般之人均不致有所懷疑，而得確信其
    為真實之程度者，始得據為有罪之認定，倘其證明尚未達到
    此一程度，而有合理之懷疑存在而無從使事實審法院得有罪
    之確信時，即應由法院為諭知被告無罪之判決，最高法院40
    年臺上字第86號、30年上字第816 號、76年度臺上字第4986
    號判例意旨足資參照。次按刑事訴訟法第161 條已於91年2
    月8 日修正公布，修正後同條第1 項規定：檢察官就被告犯
    罪事實，應負舉證責任，並指出證明之方法。因此，檢察官
    對於起訴之犯罪事實，應負提出證據及說服之實質舉證責任
    。倘其所提出之證據，不足為被告有罪之積極證明，或其闡
    明之證明方法，無從說服法官以形成被告有罪之心證，基於
    無罪推定之原則，自應為被告無罪判決之諭知（最高法院92
    年台上字第128 號判例亦同此意旨）。再按被告之自白，不
    得作為有罪判決之唯一證據，仍應調查其他必要之證據，以
    察其是否與事實相符，刑事訴訟法第156 條第2 項定有明文
    。此所謂應調查其他必要之證據者，固不以證明全部犯罪構
    成要件事實為必要，凡能證明該自白事實之真實性之補強證
    據即足當之。但僅證明被告之自白出於任意性者，非即足以
    證明該自白事實之真實性，蓋若僅係證明其自白非出於強暴
    、脅迫、利誘、詐欺、或其他不正之方法所取得，仍屬於自
    白之範疇，而補強證據則重其自白之真實性，必足以證明自
    白之犯罪確非虛構，擔保其與事實相符，方符發現真實之立
    法意旨，二者之證明力截然有別，不容混淆。故僅足以證明
    被告自白之任意性，而無其他補強證據足以證明其真實性時
    ，仍不得遽採為有罪判決之基礎；又亦即以補強證據之存在
    ，藉以限制合法自白在證據上之價值，俾發現實質的真實。
    故即使被告之自白出於任意性，然若別無其他補強證據足以
    擔保其自白確與犯罪事實相符者，該自白仍非刑事訴訟法上
    得據之為認定被告犯罪事實之證據，當不得僅憑此而為被告
    不利之認定（最高法院95年度台上字第5809號、88年度台上
    字第3570號、84年度台上字第4728號判決意旨足供參酌）。
三、公訴人認被告為前開犯行，無非以被告於警詢及偵訊時之自
    白、被害人乙○○、甲○○及己○○於警詢時之指訴、被害
    人己○○遭搶奪之攝影翻拍照片4 紙等，為其主要論據。然
    訊據被告固對於被害人乙○○、甲○○之機車遭竊及被害人
    己○○遭搶奪乙事不予爭執，惟堅決否認有何竊盜、搶奪犯
    行，並辯稱：被害人乙○○之機車係神偷一人竊取，神偷竊
    得該機車後來找伊共犯前開被害人丁○○搶奪案件，待渠等
    犯案後，神偷將該機車丟在路邊，伊問神偷為何把機車丟到
    ，神偷始告知伊說該機車是偷來的；伊跟曹富生僅共犯板橋
    的二件搶奪案件，並經法院判刑；且因於警詢時，警察將土
    城、板橋的監視器照片混在一起給伊看，以致伊弄錯了；另
    因警察問伊幾次筆錄，且說照片上的人就是洪逸群及曹富生
    ，所以伊於警詢才說伊分別跟渠等共犯上開搶奪案件等語置
    辯。
四、經查：
(一)、被害人乙○○於97年12月27日晚上9 時40分，在臺北縣板橋
    市○○街42號前發現其所有之車牌號碼NW9-626 號普通重型
    機車1 部失竊，及於同年月29日下午5 時35分起至同日晚上
    6 時8 分期間，在臺北縣土城巿立德路135 巷16號前，被害
    人甲○○所使用之車牌號碼BB8-512 號普通重型機車（登記
    車主為甲○○之父親江發喜）1 部遭竊取，以及於同日晚上
    6 時35分許，被害人己○○在臺北縣板橋巿福德街22號前，
    遭2 名男子騎乘機車從其後方搶奪其所有之米白色手提包1
    只（內含台新銀行及新光三越信用卡各1 張、土地銀行及郵
    局金融卡各1 張、身分證、健保卡、工作識別證、現金4,00
    0 元）等情，業據被害人乙○○、甲○○、己○○於警詢及
    偵訊時指訴（詳見偵查卷第21至28、79、80、83頁）甚明，
    並有車籍查詢- 基本資料詳細畫面2 份及被害人己○○遭搶
    奪之監視錄影翻拍照片4 張、失車- 唯讀案件基本資料1 份
    （詳見偵查卷第40、41、46至47、69、73至74頁）在卷可證
    ，且為被告所不爭執，故上開事實，洵堪認定屬實。
(二)、本案爭點在於：１、被告是否與綽號「神偷」之成年男子共
    同竊取前開被害人乙○○所有之機車？２、被告是否與真實
    姓名、年籍資料不詳之男子共同竊取前開被害人甲○○所使
    用之機車並騎乘該機車，共同搶奪被害人己○○？本院得心
    證之理由：
１、就被告是否與神偷共同竊取被害人乙○○所有之前開機車乙
    節，徵諸被告於98年3 月6 日警詢時供稱；該機車係洪汎群
    所竊取的等語（詳見偵查卷第5 頁），及於98年5 月5 日偵
    訊時供稱：NW9-623 號機車好像是神偷牽來的等語（詳見偵
    查卷第86頁），是被告迭於警詢及偵訊時均未曾自白其與洪
    汎群或「神偷」共同竊取被害人乙○○前開機車甚明，則被
    告於警詢及偵訊時之上開供述既非自白，自無從作為被告有
    罪之認定；況證人洪汎群於警詢時證稱：97年12月27日丁○○被搶的監視畫面中不是我，且該乙○○之機車並非我竊取
    的等語（詳見本院卷第13頁），及被害人乙○○於偵訊時指
    稱：我沒有看到任何人偷機車的行為等語（詳見偵查卷第83
    頁），是以，證人洪汎群前開證述顯與被告前開警詢時所述
    不一，復查無其他證據足資認定證人洪汎群涉犯前開竊盜犯
    行，而證人洪汎群就此涉犯竊盜罪嫌部分，亦經檢察官偵查
    後認其罪嫌尚有不足，遂於98年5 月22日以98年度偵字第10
    318 號為不起訴處分確定在案，此有該不起訴處分書1 份（
    詳見偵查卷第93至95頁）在卷足憑。再者，依罪疑唯輕原則
    ，被告既不負自證己罪之義務，而公訴人所舉前開證據，顯
    然不足以作為被告不利之認定，則被告辯稱：NW9-623 號機
    車是神偷一人竊取，伊並未參予等語，殊難逕以被告前開辯
    解係屬卸責之詞而不予採信。故被告是否確與神偷共同竊取
    被害人乙○○前開機車乙節，尚有疑義，則公訴人前開舉證
    ，不足為被告有罪之積極證明，亦無從說服本院形成被告有
    罪之心證，基於無罪推定之原則，自應就被告被訴此部分犯
    行為無罪判決之諭知。
２、就被告是否與真實姓名、年籍資料不詳之男子共同竊取前開
    被害人甲○○所使用之機車並騎乘該機車，共同搶奪被害人
    己○○部分，茲分述如下：
(1)、觀諸被告先於98年3 月6 日警詢時供稱：被害人己○○搶奪
    案件是伊與曹富生，約伊一起於97年12月29日18時35分共乘
    曹富生偷來的重機車BB8-512 在板橋市○○街22號前搶的；
    該機車是曹富生所竊取的；搶得之現金伊跟曹富生一人一半
    分掉了，剩下的被害人證件伊隨手丟了云云（詳見偵查卷第
    6 頁），然於98年5 月5 日偵訊時卻供稱：（提示板橋分局
    照片編號2 〈即偵查卷第75頁有關被害人顏素真遭搶奪案之
    監視翻拍照片，下同〉）前座是伊，後座是曹富生，不記得
    是否是騎乘BB8-512 號機車；（提示BB8-512 號機車照片）
    照片中是伊和曹富生；（提示照片編號1 〈即偵查卷第75頁
    有關被害人己○○遭搶奪案之監視翻拍照片，下同〉）前座
    是伊，後座伊不知道；（問：是否跟曹富生97年12月29日在
    福德街前搶別人皮包？）時間太久忘記了；（問：監視器已
    經拍到行搶的車號，你也承認你跟曹富生有騎乘該輛車，是
    否有搶奪？）是；（問：誰騎車誰行搶？）伊忘記了；（問
    ：你剛才說坐前座的是你，後座是曹富生，是否是你騎車，
    曹富生行搶？）是；（問：BB8-512 機車如何來？）忘記了
    ；（問：是你偷的，還是曹富生偷的？）忘記了等語（詳見
    偵查卷第85、86、87頁），是被告上開自白前後不一，殊難
    據以採信。又參酌被告於接受警詢時，警察所提示之監視器
    翻拍照片（詳見偵查卷第46至47頁），其中僅編號三第一張
    照片顯示日期「12/29/2008 18:35:31 」，其餘照片則無日
    期及時間，且編號三第二張照片係模糊不清，隱約見有二人
    行走於路上，而編號四第一張照片亦僅顯示「BB8-512 號」
    機車車牌、第二張照片則為機車騎士及後載乘客之背面，二
    人均戴安全帽，是上開照片不足以證明係被告或曹富生或何
    人係前開照片中之機車騎士或乘客，而被告於98年3 月6日
    接受警詢時，容有因前揭照片不明而記憶有誤之可能，致誤
    認其與曹富生共犯被害人己○○搶案。至被告於接受檢察官
    偵訊時，係指認被害人己○○、顏素真搶案監視錄影翻拍照
    片各1 張（詳見偵查卷第75頁），其中照片編號2 係被告與
    曹富生共犯搶奪被害人顏素真案件，被告騎乘機車搭載後座
    曹富生畫面，渠等均頭戴半罩式安全帽、深著深色上衣且臉
    部影像清晰可辨，經比對照片編號1 係搶奪被害人己○○之
    歹徒背面，僅可見機車上二人均頭戴安全帽，其中前座騎士
    所戴安全帽中間有一條白線延伸至後面、後座騎士所戴安全
    帽之顏色與前座者之不同，此與上開照片編號2 所示被告及
    曹富生所戴安全帽中間前面亦有一條白線相似；然而，參酌
    被告前開於接受檢察官偵訊時，檢察官係先提示板橋分局照
    片編號2 供被告指認，而該照片清晰可辨該機車前座是被告
    、後座是曹富生，被告據此而坦認不諱，惟被告仍供稱：伊
    不記得是否是騎乘BB8-512 號機車等語，可見被告對於渠等
    共犯搶奪被害人顏素真案件所騎乘之機車車牌號碼記憶不清
    ；又檢察官提示BB8-512 號機車照片，然該機車照片（即偵
    查卷第73頁）僅見該機車之車牌號碼，而被告對於其與曹富
    生共同搶奪被害人顏素真犯行既已坦承，但查渠等犯案所騎
    乘之機車係車牌號碼LK3-588 號（此詳見本院98年度訴字第
    1761號），則被告供稱：BB8-512 號機車前座是伊、後座是
    曹富生云云，顯有可能誤認該機車係其與曹富生共犯搶奪被
    害人顏素真案件所騎乘之機車，以致後續檢察官訊問其是否
    與曹富生共犯被害人己○○搶奪案件時，被告供稱；（問：
    是否跟曹富生97年12月29日在福德街前搶別人皮包？）時間
    太久忘記了；（問：監視器已經拍到行搶的車號，你也承認
    你跟曹富生有騎乘該輛車，是否有搶奪？）是；（問：誰騎
    車誰行搶？）伊忘記了；（問：你剛才說坐前座的是你，後
    座是曹富生，是否是你騎車，曹富生行搶？）是；（問：BB
    8-512 機車如何來？）忘記了；（問：是你偷的，還是曹富
    生偷的？）忘記了等語，故被告於本院訊問時辯稱：當時移
    送伊很多條，給伊看很多照片，並跟伊說很多照片跟某一張
    照片是一樣的，後來曹富生跟伊一起出庭時告訴伊說照片又
    不一樣，伊為何承認，伊才知道等語，並非無據。是以，被
    告前開警詢及偵訊時之自白，雖係出於被告自由意思所為而
    具任意性，但是否屬實，容有可疑。
(2)、再者，證人曹富生於警詢時證稱：被害人己○○搶奪案件是
    我與戊○○共犯，且該機車是我竊取的，搶得之現金由我跟
    戊○○平分，證件則丟棄在環河道路上；由我下手行搶，戊○○騎乘該該部機車，我坐後座下手行搶云云（詳見偵查卷
    第10頁），惟於98年5 月5 日偵訊時供稱：（提示板橋分局
    編號2 照片前座是戊○○、後座是我；（問：提示板橋分局
    編號1 照片，是否有偷BB8-512 號機車？）不曉得；（問：
    97年12月29日6 點半在福德街搶奪別人皮包？）好像不是福
    德街，是民權路；（問：監視器畫面是否就是你們兩個？）
    是，是戊○○騎車，我行搶；97年12月我被收押，98年1 月
    15日才交保出來；（問：為何剛剛說你跟戊○○去行搶？）
    我跟戊○○一起行搶，但不是97年12月29日，是在98年1 月
    民權路行搶，編號2 照片後座是我，但編號1 照片不是我等
    語（詳見偵查卷第88至89頁），是證人曹富生雖於警詢時坦
    認與被告共犯搶奪被害人己○○之犯行，然警方所提示之照
    片與被告於警詢時所指認之照片相同（即偵查卷第46至47頁
    ），而該等照片並不足以證明係被告或曹富生或何人係前開
    照片中之機車騎士或乘客，已如前述，惟經檢察官提示被害
    人己○○遭搶奪之時間係97年12月29日，證人曹富生始因而
    想起其於該日仍於羈押期間，而可得確認其並未與被告共同
    竊取被害人甲○○之機車及搶奪被害人己○○，因而，被告
    於偵訊時始供稱：（提示編號1 照片）後座是誰伊不知道；
    有時間了，伊不敢確定等語（詳見偵查卷第90頁），足認被
    告對於其是否涉犯搶奪被害人己○○犯行，已有所懷疑，而
    證人曹富生就此部分涉嫌搶奪犯行，亦經檢察官以98年度偵
    字第10318 號為不起訴處分確定；況被告與曹富生共同於98
    年1 月31日12時35分許騎乘機車（由被告騎乘其所竊得之機
    車搭載後座之曹富生），在臺北縣板橋市○○路202 巷14弄
    口，搶奪被害人顏素真皮包，及於同年2 月10日20時40分許
    ，以前開方式，在臺北縣板橋市○○路○ 段285 巷1 弄25號
    前，搶奪被害人黃珮珠皮包等情，業據被告陳明在卷，核與
    曹富生供述相符，且渠等前開二次搶奪、被告二次竊盜犯行
    ，業經本院以98年度訴字第1761號判刑在案，此有該判決書
    1 份在卷可證，是被告與曹富生既曾共同於臺北縣板橋市犯
    搶奪案件，被告、曹富生對於前開員警所提示之前揭照片顯
    有誤認之可能，殊難逕認被告及證人曹富生於警詢時上開供
    述為可採。
(3)、另被害人甲○○於偵訊及本院訊問時指稱：97年12月29日將
    該機車停放在立德路135 巷，當天下班6 點多後停放在我家
    樓下巷口，當天晚上警察來找我，我去看車才知道機車不見
    ；機車失竊地點，警察有調監視器畫面，有看到二個男生，
    我忘了有無戴安全帽，那二個男生年紀看起來比較小，年約
    20多歲，感覺跟被告不像等語（詳見偵查卷第83頁、本院卷
    第35頁反面），及被害人己○○於偵訊及本院訊問時指稱：
    因為當天歹徒二人穿雨衣，無法指認；歹徒二人都是戴全罩
    式安全帽、著深色雨衣，警察調到路口的監視畫面，只拍到
    後方，沒有拍到正面等語（詳見偵查卷第79、81頁、本院卷
    第35頁反面），是被害人甲○○及己○○前開指訴，僅能證
    明渠等分別遭竊取機車及搶奪財物，不足以為被告前開有瑕
    疵自白之補強證據；況被害人甲○○曾指認案發現場監視錄
    影畫面，雖經本院函調該監視錄影畫面，但臺北縣政府警察
    局土城分局函覆稱：係板橋分局調閱後供被害人甲○○指認
    ，被害人甲○○復至土城分局清水所報案，欲調閱時該里長
    稱已送修並未拍攝等情，此有該局98年8 月4 日北縣警土刑
    字第0980026991號函暨所附資料1 份（詳見本院卷第41至42
    頁）在卷足證，是被害人甲○○曾指認案發現場監視錄影畫
    面，且其與被告素不相識，又為本案之被害人，應無虛詞偏
    袒被告之理，故被害人甲○○指訴：該錄影畫面之人年約20
    多歲，感覺跟被告不像等語，堪予採信。
(4)、因而，被告雖曾於警詢及偵訊時自白前開搶奪被害人己○○
    犯行，惟被告前開自白有如上所述之瑕疵，且無其他補強證
    據足以證明其真實性時，自不得遽採為有罪判決之基礎，況
    被告於警詢及偵訊時並未坦認竊取被害人甲○○前開機車，
    且公訴人所舉前開證據不足以證明被告確有上開竊盜及搶奪
    犯行，此外，復查無其他積極之證據，足認被告確有公訴人
    所指之犯行，不能證明被告有此部分犯罪，依法應就此部分
    被訴犯行為諭知無罪之判決。
(三)、綜上所述，公訴人認被告涉犯竊取被害人乙○○、甲○○前
    開機車及搶奪被害人蕭美應財物之罪嫌，然揆諸前開法條、
    說明及判例、判決意旨，公訴人所舉之證據不足以證明被告
    確有前開竊盜、搶奪犯行，且其闡明之證明方法，無從說服
    法官以形成被告有罪之心證，此外，又查無其他積極之證據
    足資證明，故不能證明被告犯罪，基於無罪推定之原則，自
    應為被告無罪判決之諭知。
據上論斷，應依刑事訴訟法第299 條第1 項前段、第301 條第1
項，刑法第28條、第325 條第1 項、第47條第1 項，判決如主文
。
本案經檢察官丙○○到庭執行職務。
中    華    民    國    98    年    10    月    15    日
                  刑事第十四庭審判長法  官  林淑婷
                                    法  官  陳昭筠
                                    法  官  饒金鳳
以上正本證明與原本無異。
如不服本判決，應於判決送達後10日內，向本院提出上訴書狀，
且上訴書狀應敘述具體理由，而上訴書狀未敘述上訴理由者，應
於上訴期間（即自收受判決書之翌日起算10日）屆滿後20日內補
提理由書。
                                    書記官  王春森
中    華    民    國    98    年    10    月    15    日
附錄本案論罪科刑法條全文：
中華民國刑法第325 條第1 項：
意圖為自己或第三人不法之所有，而搶奪他人之動產者，處6 月
以上5年以下有期徒刑。


司法院資訊處製作；財團法人民間司法改革基金會備份。
